【裁判字號】    89,上易,185
【裁判日期】    890314
【裁判案由】    傷害
【裁判全文】
臺灣高等法院高雄分院刑事判決          八十九年度上易字第一八五號
    上訴人
    即被告      乙○○
右上訴人因傷害案件，不服臺灣高雄地方法院八十八年度易字第四八一一號中華民國
八十八年十二月十四日第一審判決（起訴案號：臺灣高雄地方法院檢察署八十八年度
偵字第一四五八四號），提起上訴，本院判決如左：
      主      文
上訴駁回。
      事實及理由
一、本案經本院審理結果，認原審判決之認事用法及量刑，均無不當，應予維持，並
    引用原審判決書所記載之事實、證據及理由。
二、上訴人即被告乙○○上訴意旨雖又辯稱：伊未打傷告訴人甲○○，是甲○○抓伊
    衣服，伊將其手鬆開，是她自己跌倒的云云。
三、惟查，告訴人因與被告有土地糾紛，至被告住處理論，一言不合，告訴人即抓住
    被告衣領，被告乃將告訴人推開，使告訴人頭部撞擊花盆，致頭部外傷併腦震盪
    ，挫裂傷等傷害，就告訴人之傷痕以觀，被告之將告訴人推開，用力甚猛，顯有
    使告訴人受傷之犯意等情，原判決已述理由綦詳。上訴意旨任意否認犯罪，指
    摘原判決不當，為無理由，應予駁回。被告迄未賠償告訴人之醫藥費，又飾詞卸
    責，未見悔意，難認為無再犯之虞，其聲請為緩刑宣告，尚非所宜，併予明。
據上論斷，應依刑事訴訟法第三百六十八條、第三百七十三條，判決如主文。
本案經檢察官陳國全到庭執行職務。
中    華    民    國     八十九     年       三       月      十四      日
                              臺灣高等法院高雄分院刑事第五庭
                                  審判長法官  吳水木
                                        法官  陳朱貴
                                        法官  洪慶鐘
右正本證明與原本無異。
不得上訴。
                                      書記官  陳金卿
中    華    民    國     八十九     年       三       月      十五      日
                                                                        Ｋ
附件：
臺灣高雄地方法院刑事判決                        八十八年度易字第四八一一號
    公  訴  人  臺灣高雄地方法院檢察署檢察官
    被      告  乙○○  男七十歲（民國○○年○月○日生）
                   住高雄縣大樹鄉○○村○○路博愛巷一弄十五號
                        身分證統一編號：Ｓ一八六九一八五號
右列被告因傷害案件，經檢察官提起公訴（八十八年度偵字第一四五八四號），本院
判決如左：
    主  文
乙○○傷害人之身體，處拘役伍拾日，如易科罰金，以參佰元折算壹日。
    事  實
一、乙○○於民國八十八年三月四日下午六時四十五分許，在其位於高雄縣大樹鄉○
    ○村○○路博愛巷一弄十五號住處，因土地問題與前來理論之甲○○發生爭執，
    並被甲○○扯住衣領拖往門口，竟基於傷害之故意，出手將甲○○推倒，致甲○
    ○倒地因此受有頭部外傷併腦震盪、左前額五‧二×一公分、後枕部五‧三×一
    公分挫裂傷等傷害。
二、案經甲○○訴由高雄縣警察局仁武分局移送臺灣高雄地方法院檢察署檢察官偵查
    起訴。
    理  由
一、訊之被告乙○○固坦承有於右揭時地與告訴人甲○○發生爭執之事實，惟矢口否
    認有傷害之犯行，辯稱因當時告訴人前來伊住處理論時，伊正與子周安成在吃飯
    ，乃請告訴人到外面洽談，未料告訴人隨即扯住伊之衣領，伊僅將告訴人之手掰
    開，並未推倒告訴人，係告訴人自行跌倒云云。然查，右揭事實，業據告訴人甲
    ○○於警訊及偵審中指訴綦詳，且被告之子周安成於偵查中供承：「當天是她（
    指甲○○）進我家大呼小叫，當時我們正在吃飯，我要她出去，我父親被她拉出
    去，我跟著出去看，我父親將她的手拉開，她重心不穩跌倒，撞到花盆才受傷」
    等語（見偵查卷第九頁正面及反面），核與被告於警訊時及偵查中分別供承：「
    當時甲○○來到我家，進到我家中，我與我兒子周安成正在吃飯，她一直出口大
    罵，所以我就叫她出去，而她不出去，我就把她趕出去，雙方一陣拉扯，結果她
    卻自己摔，撞到烤漆板，所以才受傷」（見警卷第一頁反面）、「我們雙方是因
    土地起糾紛，是她找我麻煩，是她先抓住我的衣領，我推開，她才跌倒受傷」（
    見偵查卷第九頁）等情節相符，足徵被告於右揭時地確有與告訴人發生拉扯，並
    將告訴人推開，以致告訴人跌倒情事。而告訴人因此受有前開傷害，則有大東醫
    院八十八年三月十八日所開具之甲字第○○○○○八號診斷證明書一紙附卷可稽
    ，被告雖於本院審理中改稱伊並未推告訴人甲○○，僅將告訴人拉住其衣領之手
    掰開，伊從未供承有推告訴人，警訊及偵查卷所載均係誤載云云，然經本院當庭
    勘驗檢察官訊問筆錄之錄音帶結果，內容確如偵查筆錄所載：「是她先抓住我的
    衣領，我推開她才跌倒受傷」等語，有本院八十八年十一月三十日審判筆錄在卷
    可稽，被告雖又否認該錄音帶非其聲音云云，然該錄音帶係檢察官訊問時當場製
    錄，且告訴人亦指認該錄音帶內容即係當日訊問內容，再參諸被告於偵查中所提
    出之刑事答辯狀亦載稱：「原告奮而抓被告胸前之衣領，被告出於防衛自己原告
    推開，原告因重心不穩，跌倒在地，頭部撞擊庭院花器所傷，並非被告出手傷害
    ，‧‧‧‧」等情（見偵查卷第十二頁），顯見被告辯稱伊並未推開告訴人，且
    未曾坦認有推開告訴人云云，均無足採。再查右揭地點係被告住處，其門外有花
    器等物如跌倒容易碰撞致傷等情自為被告所明知，況參以該診斷證明書所載傷勢
    以觀，亦非單純拉扯間跌倒所足致，是被告動手推告訴人難謂無傷害之故意。又
    開具前開診斷證明書之大東醫院雖為私立醫院，然告訴人受傷後既係到該院接受
    治療，該院自得開具診斷證明書，此外復無其他積極證明可資證明該診斷證明書
    為虛偽，是被告辯稱該診斷證明書係私立醫院開具，應不予採信云云，亦非可採
    。本件事證明確，被告空言諉卸之詞，無從採信，其犯行洵堪認定。
二、核被告所為，係犯刑法第二百七十七條第一項之傷害罪。審酌被告並無前科，有
    臺灣高雄地方法院檢察署刑案資料查註紀錄表及本院被告全國前案紀錄表各一件
    附卷可稽，係因一時衝動致觸犯本件犯行，惟告訴人所受傷害非輕，且被告犯罪
    後未坦承犯行猶飾詞狡辯圖卸刑責之態度等一切情狀，量處如主文所示之刑，並
    諭知易科罰金之折算標準。
據上論斷，應依刑事訴訟法第二百九十九條第一項前段，刑法二百七十七條第一項、
第四十一條，罰金罰鍰提高標準條例第一條前段、第二條，判決如主文。
中      華      民      國      八十八    年    十二    月      十四    日
                                  臺灣高雄地方法院刑事庭
                                      法  官  李麗珠
右正本證明與原本無異。
如不服本判決，應於判決送達後十日內，向本院提出上訴狀。
                                      書記官  簡鴻雅
中      華      民      國      八十八    年    十二    月      十四    日
附錄本案判決論罪科刑法條：
刑法第二百七十七條第一項：
傷害人之身體或健康者，處三年以下有期徒刑，拘役或一千元以下罰金。


司法院資訊處製作；財團法人民間司法改革基金會備份。
